【裁判字號】    97,易,253
【裁判日期】    980730
【裁判案由】    賭博
【裁判全文】
臺灣臺南地方法院刑事判決               97年度易字第253號
公  訴  人  臺灣臺南地方法院檢察署檢察官
被      告  甲○○
選任辯護人  丙○○律師
            戊○○律師
被      告  己○○
選任辯護人  丙○○律師
上列被告因賭博案件，經檢察官提起公訴（96年度偵字第14343
號），本院判決如下：
    主  文
甲○○共同意圖營利，聚眾賭博，處有期徒刑玖月。如附表所示
之物，均沒收。
己○○共同意圖營利，聚眾賭博，處有期徒刑柒月。如附表所示
之物，均沒收。
    事  實
一、甲○○與己○○、乙○○（涉嫌賭博部分，另經檢察官為緩
    起訴之處分）共同基於意圖營利，聚眾賭博、供給賭博場所
    及在公眾得出入場所賭博之犯意聯絡，由甲○○與乙○○集
    資合夥經營職業棒球及籃球簽賭網站，並以每星期新臺幣（
    下同）1 萬元之代價僱請己○○向賭客收取賭債，及以每介
    紹1 名賭客下注1 萬元抽佣150 元（即每注150 元之手續費
    歸己○○所有）之方式，委由己○○招攬賭客，而自民國96
    年2 或3 月間某日起至96年7 月25日為警查獲止，利用由己○○出面承租之臺南市○○路○ 段19號4 樓之租屋處，作為
    公眾得出入賭博之場所，並提供甲○○所有之門號00000000
    00號行動電話1 支、桌上型電腦2 台、手提電腦1 台、傳真
    機1 台、印表機1 台、錄音機2 台（內有賭客下注錄音帶各
    1 捲）、己○○所有之門號0000000000、0000000000號行動
    電話各1 支、乙○○所有之門號0000000000、0000000000號
    行動電話各1 支及簽賭網站網址之帳號、密碼作為賭博下注
    及聯絡工具，而聚集不特定賭客以透過網際網路或撥打電話
    方式簽賭下注，其賭博方式為賭客以中華職棒、美國職棒及
    美國職籃比賽輸贏結果下注簽賭，以每支1 萬元為下注金額
    ，開盤時以賭博網站所設定之分數及賠率計算輸贏金額，倘
    賭客押注贏者可獲得賭盤所設賠率之賭金，反之，賭客押注
    輸者則需支付全部下注金額（例如：賭盤設定賠率95 %時，
    賭客下注1 萬元，贏者可獲得9,500 元，輸者則需支付10,0
    00元），而以此方式提供賭博場所及聚眾賭博以營利。嗣於
    96年7 月25日某時許，為警持搜索票在上址當場查獲，並扣
    得甲○○所有供簽賭所用之職棒簽單28張、職棒電腦簽單50
    張、職棒簽單記錄30張、NBA 簽賭帳冊1 本、電腦主機2 台
    、傳真機1 台、印表機1 台、錄音機2 台（內有賭客下注錄
    音帶各1 捲），始知上情。
二、案經臺南縣調查站移送臺灣臺南地方法院檢察署檢察官偵查
    起訴。
    理  由
壹、程序方面：
一、按刑事訴訟法新制採改良式當事人進行主義，為保障被告防
    禦權及維護直接審理與言詞審理原則，刑事訴訟法第159 條
    第1 項規定：「被告以外之人於審判外之言詞或書面陳述，
    除法律有規定者外，不得作為證據。」酌採英美法之傳聞法
    則。復於第159 條之1 至第159 條之5 增設例外規定，以應
    實務需要，俾符實體真實發現之訴訟目的。是以，證人即共
    同被告己○○於警詢時之證述，係被告甲○○以外之人於審
    判外之陳述，且查無例外之情事，依上開規定，自不得作為
    證據。
二、次按刑事訴訟法第158 條之3 規定：「證人、鑑定人依法應
    具結而未具結者，其證言或鑑定意見，不得作為證據。」所
    謂「依法應具結而未具結者」，係指檢察官或法官依刑事訴
    訟法第175 條之規定，以證人身分傳喚被告以外之人（證人
    、告發人、告訴人、被害人、共犯或共同被告）到庭作證，
    或雖非以證人身分傳喚到庭，而於訊問調查過程中，轉換為
    證人身分為調查時，此時其等供述之身分為證人，則檢察官
    、法官自應依刑事訴訟法第186 條有關具結之規定，命證人
    供前或供後具結，其陳述始符合刑事訴訟法第158 條之3 之
    規定，而有證據能力。若檢察官或法官非以證人身分傳喚而
    以告發人、告訴人、被害人或共犯、共同被告身分傳喚到庭
    為訊問時，其身分既非證人，即與「依法應具結」之要件不
    合，縱未命其具結，純屬檢察官或法官調查證據職權之適法
    行使，當無違法可言。而前揭不論係本案或他案在檢察官面
    前作成未經具結之陳述筆錄，係屬被告以外之人於偵查中向
    檢察官所為之陳述，本質上屬於傳聞證據，基於保障被告在
    憲法上之基本訴訟權，除該被告以外之人死亡、身心障礙致
    記憶喪失或無法陳述、滯留國外或所在不明而無法傳喚或傳
    喚不到、或到庭後拒絕陳述等情形外，如已經法院傳喚到庭
    具結而為陳述，並經被告之反對詰問，前揭非以證人身分而
    在檢察官面前未經具結之陳述筆錄，除顯有不可信之情況者
    外，得為證據（最高法院96年度台上字第3527號、97年度台
    上字第483 號、97年度台上字第1373號判決意旨參照）。查
    證人己○○於96年8 月1 日之偵訊筆錄，係檢察官以其為被
    告之身份所為之訊問，並非以證人之身分予以傳訊，雖未命
    具結，揆之前開判決意旨，尚無違法可言。而證人己○○未
    曾提及檢察官在偵查時有不法取供之情形，被告、辯護人亦
    未曾釋明上開證述有何顯不可信之情況，且證人己○○嗣已
    於本院審理時到庭，並以證人身分具結後接受交互詰問，自
    已保障被告甲○○之詰問權，是以，證人己○○於偵查中之
    前開證述，依刑事訴訟法第159 條之1 第2 項之規定，自得
    為證據。
三、再按被告以外之人於審判外之陳述，雖不符刑事訴訟法第15
    9 條之1 至第159 條之4 之規定，而經當事人於審判程序同
    意作為證據，法院審酌該言詞陳述或書面陳述作成時之情況
    ，認為適當者，亦得為證據。當事人、代理人或辯護人於法
    院調查時知有第159 條第1 項不得為證據之情形，而未於言
    詞辯論終結前聲明異議者，視為有前項之同意，同法第159
    條之5 第1 、2 項定有明文。查本判決所引用之其餘供述證
    據，雖分屬被告以外之人於審判外之言詞或書面陳述，性質
    上均屬傳聞證據，且查無符合刑事訴訟法第159 條之1 至之
    4 條之情形，惟上開證據業經本院於審判程序時予以提示並
    告以要旨，檢察官及被告、辯護人均已知上述證據乃傳聞證
    據，而於言詞辯論終結前均未對該等證據聲明異議，依上開
    規定，自均具有證據能力。另其餘非供述證據亦均經法定程
    序取得，無不得為證據之情形，自均有證據能力。
貳、實體方面：
一、訊據被告甲○○、己○○固均坦承有與人對賭之情，惟矢口
    否認有何意圖營利，聚眾賭博及供給賭博場所之犯行，被告
    甲○○辯稱：伊跟賭客對賭，輸贏以賠率計算，如賠率95 %
    ，下注1 萬元，輸贏都是9,500 元，並沒有抽頭營利的情形
    云云；被告己○○辯稱：賭客下注沒有實際拿出金錢，都是
    事後視輸贏之結果收取金錢，伊並沒有抽取手續費云云。經
    查：
(一)、上開事實，業據被告甲○○於本院審理時供述：伊自96年開
    始經營簽賭站，乙○○與伊合作，係伊的股東，簽賭站的房
    子是伊叫己○○去租的，因房東突然說要保證人，伊只好自
    己當保證人，伊僱用己○○幫忙接電話、做雜工、收錢，伊
    負責對帳、會帳、開盤口，伊付給己○○1 個星期1 萬元，
    己○○好像有幫伊招攬會員，但忘記了有沒有跟伊下注，伊
    經營的簽賭站每下注1 支1 萬元，球賽未進行前，開出來的
    盤口，譬如洋基跟紅襪，洋基贏95，1 分贏95，或是1 分贏
    80，或是1 分輸60，即賠率有95、80或60，這都是電腦預設
    的，下注有時是用簽賭站網址的帳號，也有人會打電話進來
    ，就由伊幫他們用電腦下注，伊那時有用門號0000000000號
    行動電話幫賭客下注，也有借用乙○○的門號0000000000、
    0000000000號行動電話等語綦詳（見本院卷第192 、194 、
    195 、205 至207 頁）；被告己○○於本院審理時供述：伊
    係受僱於甲○○幫忙收帳，帳收回來交給甲○○，甲○○每
    星期付伊1 萬元，扣案的帳冊是甲○○的，是甲○○記的帳
    ，門號0000000000號行動電話不是伊的，伊自己有下注，簽
    賭站的房子是甲○○叫伊租的，租金也是甲○○拿給伊的等
    語明確（見本院卷第208 、209 、212 頁），核與證人即同
    案被告乙○○於本院審理時證述：甲○○說他有會員，伊就
    投資甲○○經營簽賭站，就是與甲○○合夥跟賭客對賭，伊
    的股份比較大，約百分之80，出40萬元，甲○○出百分之20
    ，約10萬元，伊用門號0000000000、0000000000號行動電話
    ，有時候讓甲○○他們借去用，他就說公司要用，是簽賭站
    在用的，伊自己也有簽賭，下1 支1 萬元，甲○○他要把帳
    收回來給伊，錢是伊要管理的，每天對帳，收的錢不一定，
    平均收幾萬元，伊知道甲○○有僱用己○○收帳，帳收好給
    甲○○，甲○○再交給伊等語大致相符（見本院卷第214 至
    216 、219 至221 頁），且參以被告甲○○於警詢及偵查中
    自承：每介紹1 名賭客下注1 支即1 萬元，便可抽紅150 元
    作為佣金；賭客輸贏看當時的電腦顯示，若是0.95則是賭客
    賭1 萬元賠9,500 元，若是輸則是輸1 萬元等語（見偵卷第
    36、44頁）；被告己○○於警詢及本院準備程序時自承：伊
    擁有的門號0000000000、0000000000號行動電話，除供伊平
    時聯絡使用外，亦有作為簽賭站經營使用，伊綽號冬瓜；伊
    是受僱於甲○○，幫他找一些賭客及向賭客收錢等語（見偵
    卷第53頁、本院卷第142 頁），此外，復有附表所示之物扣
    案及門號0000000000號行動電話自96年2 月21日起迄至同年
    7 月15日止之通訊監察譯文在卷可證（見調查卷第1 至27頁
    、偵卷第11至25頁），足見被告甲○○確有與證人乙○○共
    同經營職業棒球及籃球簽賭網站，且僱請被告己○○從事收
    帳及介紹賭客簽賭等工作，並提供臺南市○○路○ 段19號4
    樓作為賭博場所，而聚眾賭博，從中抽頭營利等事實，應可
    認定。
(二)、起訴事實意旨雖認：被告己○○係簽賭站負責人，被告甲○○係受僱於被告己○○負責介紹賭客，而證人乙○○則係賭
    客等語。查：
 1、被告甲○○於警詢、偵查中固供稱：伊係受僱於被告己○○
    負責介紹賭客云云；被告己○○於警詢、偵查中雖供稱：伊
    在臺南市○○路○ 段19號3 樓設立電腦網路系統供他人下注
    簽賭，伊作為莊家與賭客對賭，伊請甲○○幫忙介紹賭客，
    乙○○只是一般賭客云云；證人乙○○證稱：己○○有開設
    職棒簽賭站，該簽賭站不是伊經營的，伊只簽注下單云云。
    惟上開簽賭網站確係由被告甲○○與證人乙○○合資經營，
    並僱請被告己○○擔任收帳、介紹賭客簽賭之情，業據被告
    己○○、甲○○及證人乙○○於本院審理時供述甚明，已詳
    如前述，且其等係因被告甲○○有犯罪前科，故認倘謊稱被
    告甲○○僅受僱於人，應可受較輕之刑責，始諉稱被告己○○係上開簽賭網站之實際負責人等情，並據被告己○○供明
    在卷（見本院卷第211 頁），而參以臺灣高等法院被告前案
    紀錄表，被告甲○○確因殺人未遂案件，現仍在假釋中無訛
    ，是倘其受有期徒刑以上刑之宣告，上開假釋依法即應撤銷
    ，而須入監執行殘刑。準此，被告2 人於本院審理時供稱：
    甲○○係上開簽賭網站之實際負責人；己○○係受甲○○僱
    用之人等語，尚非不可採信。
 2、再觀以卷附被告甲○○持用門號0000000000號行動電話之通
    訊監察譯文所載，於96年2 月22日4 時2 分8 秒，證人乙○○以門號0000000000號行動電話，傳送「拉斯網址管理http
    s://ag.slk550 會員www.slk550.com帳號ib330 密碼al2345
    」之簡訊予被告甲○○，嗣於同年3 月6 日23時15分29秒，
    證人乙○○復以上開行動電話傳送「拉斯會員網址更改為ht
    tps://333.slk550.com, 俊良」之簡訊予被告甲○○；另分
    別於同年4 月10日22時47分14秒、同年5 月8 日22時19分18
    秒、同年5 月30日17時2 分54秒、同年6 月8 日6 時44分56
    秒、同年6 月10日16時37分49秒、同日23時56分57秒、同年
    月11日零時8 分，證人乙○○再以上開門號行動電話傳送「
    PRO 普羅https://pro770.net帳號bc0003密碼111111, 俊良
    」、「萬寶新址one999.com」、「天下網址ag.tts88yy.net
    , 帳號p83,密碼8888，會員網址tts88yy.net 俊良」、「6
    月10日下午兩點更改天下管理網址ag.tts888.net,會員網址
    tts888.net（俊良）」、「馬德里網址：管理http//：555.
    gt555.com 會員gt555.com 東帳號s77 密碼1111」、「大帝
    國xoo.ct1888.com, 會員網址同上, 帳號L333, 密號1111」
    、「天下管理網址ag.tts888.net,帳號p29,密碼1111, 會員
    網址tts888.net（俊良）」之簡訊予被告甲○○等情（見偵
    卷第11、12頁反面、16、24頁、調查卷第16、20、21頁），
    並參以證人乙○○於本院審理時供稱：上開行動電話係伊在
    拿的等語（見本院卷第215 頁）、被告己○○於警詢時供稱
    ：伊稱呼乙○○為「俊良」或「龍哥」等語（見偵卷第53頁
    ），顯示上開簡訊均係由證人乙○○傳送予被告甲○○無訛
    。而被告甲○○於接獲證人乙○○上開簽賭網站網址、帳號
    、密碼之簡訊後，旋將之傳送予綽號阿贏、冰塊、麵羹、建
    宏、黃怡靜及其他不知名之簽賭會員，亦有上開通訊監察譯
    文在卷可憑（見偵卷第18頁反面、24頁反面、調查卷第19、
    21 、23 、24頁），是依上開簽賭網站網址、帳號、密碼，
    均係由證人乙○○取得後傳送予被告甲○○，再由被告甲○○傳送給簽賭會員之流程，堪認證人乙○○、被告甲○○確
    有共同經營上開簽賭網站，且係由證人乙○○居於主導地位
    ，應無疑義。
 3、另佐以卷附通訊監察譯文，於96年4 月15日15時8 分18秒，
    證人乙○○以上開行動電話撥打被告甲○○上開監察電話，
    並問：「阿你帳沒拿回」、被告甲○○答：「我~~我帳放在
    1 樓的」、證人乙○○問：「阿帳單咧」、被告甲○○答：
    「有啊我夾起來」等語（見調查卷第8 頁）；於96年5 月28
    日21時5 分9 秒，證人乙○○問：「你帳要~~」、被告甲○○答：「我收完了」、證人乙○○問：「阿拉斯的耶」、被
    告甲○○答：「拉斯的我還沒看」、證人乙○○稱：「拉斯
    七萬多喔」、被告甲○○答：「喔好~~我晚上去收」、證人
    乙○○稱：「收完再拿過來給我，阿你電腦Ctrl＋z 就好了
    ，對美國帳就好，我電腦帳對完了」等語（見調查卷第15頁
    ）；於96年6 月18日18時51分13秒，證人乙○○稱：「你等
    一下不用去，收送讓冬瓜去就好，你等一下在公司等我，我
    會傳真給你」、被告甲○○答：「我在外面了耶」、證人乙○○稱：「你先回去~~馬德里要對帳了」等語（見調查卷第
    23頁），參以證人乙○○於本院審理時證稱：己○○是在收
    帳，收好帳給甲○○，甲○○再交給伊等語（見本院卷第22
    1 頁反面），俱見被告甲○○確需將簽賭網站之帳務交予證
    人乙○○核對，其2 人確係上開簽賭網站之經營者，而被告
    己○○則係受被告甲○○之僱用擔任收帳工作無誤。是以，
    上述起訴事實容有誤會，應予更正，以符實情。
(三)、至被告甲○○、己○○固辯稱：伊等並無抽頭營利之情云云
    。惟：
 1、依被告甲○○於警詢及偵查中供稱：伊純粹幫己○○介紹賭
    客下注簽賭，每介紹1 名賭客，該賭客下注1 支（即1 萬元
    ），伊便可抽紅150 元作為佣金，這150 元是伊向會員收款
    時，己○○就叫伊先將150 元拿起來，賭盤確定輸贏之後，
    己○○會與上手核帳，輸贏通常以現金交付，電腦網站會自
    動設定賭盤，如果是王建民先發，賭盤會設定洋基隊讓2 分
    ，若賭客賭洋基隊贏，則需洋基隊贏2 分以上才算贏，賭客
    若贏，賠率要依當時電腦上的顯示，若是0.95，則是賭客賭
    1 萬元賠9,500 元，若是輸，則是輸1 萬元，則伊就必需去
    向賭客收1 萬元等語（見偵卷第35至36、44頁）；被告己○○於警詢及偵查中供稱：甲○○每介紹1 名賭客，該賭客下
    注1 支，賭客可免手續費150 元，伊請甲○○幫忙介紹賭客
    ，甲○○所下注，伊沒有向他收150 元的手續費等語（見偵
    卷第52、66頁），並參酌被告甲○○係該簽賭網站之實際負
    責人，而被告己○○則係負責介紹賭客向賭客收取賭金之人
    ，僅因被告甲○○有殺人未遂前科，現仍在假釋中，倘受有
    期徒刑以上刑之宣告，其所受之假釋宣告將遭撤銷，而須入
    監執行殘刑，故被告甲○○始會謊稱其係受僱人，被告己○○為實際經營者等情，已詳如前述，是被告甲○○既有投資
    該簽賭網站，並與證人乙○○共同經營該簽賭網站，則其對
    於該簽賭網站是否有收取賭客手續費150 元及賭客每下注1
    萬元，倘賭客贏，則依當時賭盤設定之賠率給付賭金，倘賭
    客輸，則其下注之全部金額皆歸簽賭站所有等情，自知之甚
    詳，因此，其於警詢、偵查中既有上開供述，且與被告己○○於偵查中所為：免收150 元手續費之供述相符，顯見該簽
    賭網站確有收取一定成數之頭錢或手續費以營利之事實。
 2、再者，被告2 人於警詢、偵查中既係擔心被告甲○○倘受較
    重之刑事責任將被撤銷假釋，方會對其等於簽賭網站所擔任
    之角色為不實之陳述，因此，倘該簽賭網站未收取一定成數
    之頭錢或手續費之情，被告2 人實不必為此等不利於己之供
    述，以落實其等設立簽賭網站以營利之事實。況一般簽賭網
    站有關賠率設定，乃係端視組頭的抽成數及所收下注金額之
    多寡而定，此乃本院審判職務所知之事項，依此，簽賭網站
    欲維持其營運，必會設定一定賠率之抽成數，此即與被告甲○○於偵查中所供承：賠率若0.95，賭客賭1 萬元，若贏，
    賠9,500 元，若輸，伊必需向賭客收1 萬元等語相符，絕不
    可能會輸贏收取之金錢均相同。是被告2 人及證人乙○○於
    本院審理時辯稱：該簽賭網站並無收取手續費及賠率為0.95
    時，輸贏均為95,000元云云，顯與事實不符，不足採信。雖
    辯護人另辯稱：倘該簽賭網站確有收取150 元之手續費，則
    扣案之帳冊必會有此手續費欄位云云，然有關簽賭網站如何
    記帳，應視各個簽賭網站之會計科目或帳務如何設計而定，
    並非簽賭網站於帳冊內設有此手續費欄位，始有收取手續費
    之情形，自難據此否認被告甲○○等人所經營之簽賭網站確
    有收取手續費之事實。是辯護人上開所辯，亦無足採。
(四)、綜上所述，勾稽互核，本件事證明確，被告2 人犯行洵堪認
    定。
三、核被告甲○○、己○○所為，均係犯刑法第268 條前段之意
    圖營利供給賭博場所罪、同條後段之意圖營利聚眾賭博罪及
    第266 條第1 項前段之普通賭博罪。被告2 人與證人乙○○
    就上開犯行，有犯意聯絡及行為分擔，皆為共同正犯。又被
    告2 人所犯意圖營利供給賭博場所、意圖營利聚眾賭博及普
    通賭博3 罪，係基於一個賭博犯意之決定，達成其犯罪之各
    個舉動，應屬法律概念上之一行為，其一行為觸犯上開3 罪
    名，為想像競合犯，應依刑法第55條規定，從一情節較重之
    意圖營利聚眾賭博罪處斷。起訴意旨漏未論被告2 人涉犯刑
    法第268 條前段之意圖營利供給賭博場所罪及被告甲○○涉
    有刑法第266 條第1 項前段之普通賭博罪，惟被告2 人所犯
    各罪屬想像競合犯之裁判上一罪關係，為起訴效力所及，本
    院自應予審理，附此敘明。爰審酌被告甲○○、己○○意圖
    營利，供給賭博場所並聚眾賭博，助長投機風氣，對社會善
    良風氣產生不良影響，並衡量被告甲○○為主要經營者，犯
    罪情節較重；被告己○○受雇於人，犯罪情節較輕，被告2
    人均飾詞否認，未具悔意，犯後態度均不佳，及其2 人之素
    行前科、智識程度、生活狀況等一切情狀，分別量處如主文
    所示之刑。又如附表編號1 至13、16所示之物，為被告甲○○所有；如附表編號14至15所示之物，為被告己○○所有；
    如附表編號17至18所示之物，為證人乙○○所有，均係供其
    等犯本件賭博案件所用之物，業據其等供明在卷，雖附表編
    號14至18所示之行動電話（各含SIM 卡1 張)， 均未扣案，
    惟並無證據證明業已滅失，依刑法第38條第1 項第2 款規定
    ，應均宣告沒收。至另扣案之租賃契約書1 份，核非供或預
    備供本件賭博行為所用，亦非屬本件賭博行為所生或所得之
    物，爰不另為沒收之諭知。
據上論斷，應依刑事訴訟法第299 條第1 項前段，刑法第28條、
第266條第1 項前段、第268 條、第55條、第38條第1 項第2 款
，刑法施行法第1 條之1 ，判決如主文。
本案經檢察官丁○○到庭執行職務
中    華    民    國    98    年    7     月    30    日
                  刑事第十一庭  法  官  蘇碧珠
以上正本證明與原本無異
如不服本判決應於收受本判後10日內向本院提出上訴書狀，並應
敘述具體理由。其未敘述上訴理由者，應於上訴期間屆滿後20日
內向本院補提理由書狀（均須按他造當事人之人數附繕本）「切
勿逕送上級法院」。
                                書記官  許哲萍
中    華    民    國    98    年    7     月    30    日
中華民國刑法第266條：
在公共場所或公眾得出入之場所賭博財物者，處1 千元以下罰金
。但以供人暫時娛樂之物為賭者，不在此限。
當場賭博之器具與在賭檯或兌換籌碼處之財物，不問屬於犯人與
否，沒收之。
中華民國刑法第268條
意圖營利，供給賭博場所或聚眾賭博者，處3 年以下有期徒刑，
得併科3 千元以下罰金。
附表：
┌───┬──────────┬───────────┐
│編號  │   應 沒 收 之 物   │    數          量    │
├───┼──────────┼───────────┤
│ 1    │職棒簽單（手寫）    │        28張          │
├───┼──────────┼───────────┤
│ 2    │職棒電腦簽單（1）   │        10張          │
├───┼──────────┼───────────┤
│ 3    │職棒電腦簽單（2）   │        17張          │
├───┼──────────┼───────────┤
│ 4    │職棒電腦簽單（3 ，含│        23張          │
│      │歷史總帳）          │                      │
├───┼──────────┼───────────┤
│ 5    │職棒簽單紀錄（1）   │         5張          │
├───┼──────────┼───────────┤
│ 6    │職棒簽單紀錄（2）   │        25張          │
├───┼──────────┼───────────┤
│ 7    │電腦主機（桌上型）  │         2台          │
├───┼──────────┼───────────┤
│ 8    │手提電腦            │         1台          │
├───┼──────────┼───────────┤
│ 9    │傳真機              │         1台          │
├───┼──────────┼───────────┤
│10    │印表機              │         1台          │
├───┼──────────┼───────────┤
│11    │NBA簽賭帳冊         │         1本          │
├───┼──────────┼───────────┤
│12    │賭客下注錄音機      │         2台          │
│      │                    │                      │
├───┼──────────┼───────────┤
│13    │賭客下注錄音帶      │         2捲          │
├───┼──────────┼───────────┤
│14    │門號0000000000號行動│         1支          │
│      │電話（含SIM卡1張）  │                      │
├───┼──────────┼───────────┤
│15    │門號0000000000號行動│         1支          │
│      │電話（含SIM卡1張）  │                      │
├───┼──────────┼───────────┤
│16    │門號0000000000號行動│         1支          │
│      │電話（含SIM卡1張）  │                      │
├───┼──────────┼───────────┤
│17    │門號0000000000號行動│         1支          │
│      │電話（含SIM卡1張）  │                      │
├───┼──────────┼───────────┤
│18    │門號0000000000號行動│         1支          │
│      │電話（含SIM卡1張）  │                      │
└───┴──────────┴───────────┘


司法院資訊處製作；財團法人民間司法改革基金會備份。
